【裁判字號】    97,消債更,1940
【裁判日期】    980430
【裁判案由】    更生事件
【裁判全文】
臺灣板橋地方法院民事裁定          97年度消債更字第1940號
聲  請  人  甲○○
上列當事人因消費者債務清理事件聲請更生，本院裁定如下：
    主  文
聲請駁回。
聲請費用由聲請人負擔。
    理  由
一、按債務人不能清償債務或有不能清償之虞者，得依本條例所
    定更生或清算程序，清理其債務，消費者債務清理條例第 3
    條定有明文。又聲請更生或清算不合程式或不備其他要件者
    ，法院應以裁定駁回之，但其情形可以補正者，法院應定期
    間先命補正，復為同條例第8條所明定。
二、本件聲請意旨略以：聲請人目前債務總金額為新臺幣（下同
    ）0000000 元，而名下所有數筆不動產因皆為共有，持分最
    多的是5分之1，這些土地房屋均無法處分，至於名下其對利
    華工業公司的投資，則是以聲請人領到之勞退金購買的，目
    前已經賠光（見本院卷第29頁），是其具有不能清償債務之
    虞，消費者債務者債務清理條例施行後，前已提出債權人清
    冊，以書面向最大債權金融機構台新國際商業銀行股份有限
    公司請求共同協商債務清償方案，惟台新銀行提出 1個月還
    款 10500元之還款方案，而聲請人因有一定年紀，無法長時
    間開車致收入有限，再加上近來經濟不景氣影響，最近幾個
    月的收入都不到20000元，又因其每月尚須支付膳食費 5400
    元、水電費 575元、雜支1208元、繳交房屋貸款4500元、保
    險4471元、手機費 442元、醫療費1200元等（見本院卷第29
    至30頁）實在無法負擔前開還款金額，因此，雙方協商不成
    立，而其無擔保或無優先權之債務總額未逾1200萬元，復未
    經法院裁定開始清算程序或宣告破產，依法自得聲請更生程
    序，懇請裁定開始更生程序等語。
三、經查：
  １聲請人之主張，據其提出財團法人金融聯合徵信中心債權人
    清冊（本院卷第21至23頁）、前置協商不成立通知書（本院
    卷第18頁）、台新銀行97年12月17日函（本院卷第133至150
    頁）為證，是聲請人經前置協商不成立逕向本院聲請更生，
    固無不合。
  ２惟按聲請人聲請准許更生，仍應符合前揭消費者債務清理條
    例第 3條之規定，以債務人不能清償債務或有不能清償之虞
    為要件，方為適法。經查，聲請人名下擁有數筆不動產，而
    其房屋或土地公告現值總和約為439089元（見本院卷第19頁
    全國財產稅總歸戶財產查詢清單），聲請人若能妥適處分其
    名下資產，即可減輕其部分債務負擔；再聲請人表示每月支
    出房貸4500元及配偶醫療費1200元等語，惟查，聲請人配偶
    名下擁有房地及投資總和約0000000 元，且96年存放於臺灣
    銀行股份有限公司三重分公司所獲得之利息收入為9832元、
    11089 元（見本院卷第31 至33 頁全國財產稅總歸戶財產查
    詢清單、財政部談臺灣省北區國稅局綜合所得稅各類所得資
    料清單），可見聲請人之配偶名下尚有存款，有能力自行給
    付名下之房屋貸款與醫療費，無須由聲請人代為支出，故聲
    請人此部分之支出應予剔除。此外，台新銀行於聲請人申請
    前置協商程序後，提出120 期，利率5%，每月清償10716 元
    之還款方案（本院卷第135 頁），雖以其收入20000 元扣除
    協商款項後僅餘9284元，但仍與內政部所頒布之每人每月最
    低生活費用9829元相近，堪認聲請人應無不能清償或不能清
    償之虞。
四、綜上所述，本件聲請人既無消費者債務清理條例第 3條所稱
    不能清償債務或不能清償之虞，其更生聲請自與法不合，且
    該欠缺又屬無從補正，依上說明，自應駁回其聲請，爰裁定
    如主文。
中    華    民    國    98    年    4     月    30    日
              民事第三庭    法      官  陳映如
上為正本係照原本作成
如不服本裁定，應於裁定送達後10日內，以書狀向本院提出抗告
，並繳納抗告費新臺幣1千元
中    華    民    國    98    年    4     月    30    日
                            書  記  官  李錦輝


司法院資訊處製作；財團法人民間司法改革基金會備份。
